# 发行股份购买股权

提问人：cmkabbdgt 时间：2016-08-08 19:58:57
A公司准备发行股份购买大股东持有关联企业B100%股权，截至 2016 年 12 月 31 日股份发行已经完成并在中登公司登记，但购买的关联企业B股权工商尚未变更，在这种情况下是否可以确认A公司已经完成对B的合并，合并日是否以A发行股票在中登公司登记日为准，
若不能确认A对B的长投，则 12 月 31 日时点上A发行的股份是否可以确认为股本， 若可以确认为股本，则对应的资产应如何列示， 同时由于A确认对B的长投将在 1231 之后，则期后确定合并日后，由于A合并B形成非同一控制下合并产生的溢价调整资本公积是调整2017 年报当期还是调整 2017 年报期初数
谢谢

回答人：chenyiwei
这是否为真实案例？我理解不应出现“截至 2016 年 12 月 31 日股份发行已经完成并在中登公司登记，但购买的关联企业B股权工商尚未变更”的情况，必须是目标公司的股东工商变更登记完毕后才可以认为出资完成，相应办理验资和增发股份的登记手续。请注意核对相关规定。